【裁判字號】    92,交易,34
【裁判日期】    920430
【裁判案由】    過失致死等
【裁判全文】
臺灣嘉義地方法院刑事判決                          九十二年度交易字第三四號
    公  訴  人  臺灣嘉義地方法院檢察署檢察官
    被      告  甲○○
右列被告因過失致死案件，經檢察官提起公訴（九十二年度偵字第六一六號、第八○
七號），本院判決如左：
    主  文
甲○○服用酒類，不能安全駕駛動力交通工具而駕駛，處有期徒刑陸月；又因過失致
人於死，處有期徒刑壹年陸月；應執行有期徒刑壹年拾月。
    事  實
一、甲○○於民國（下同）九十二年一月十二日下午二時許至三時許間，在嘉義縣大
    林鎮某雜貨店前飲用酒類後，已達酒醉狀態，明知已不能安全駕駛動力交通工具
    ，仍於當日下午三時許，酒後駕駛車牌號碼ＨＡ─六八三一號自用小客車，搭載
    友人王孝芝，沿嘉義縣大林鎮○○○○○路由大林往溪口即由東往西方向行駛；
    嗣於同日下午三時十五分許，行經該公路一點一公里處之彎道時，本應注意車前
    狀況，隨時採取必要之安全措施，行車速度不得超過當地速限時速二十五公里，
    行經彎道時應減速慢行，作隨時停車之準備，及飲酒後吐氣所含酒精成分超過每
    公升○．二五毫克（ＭＧ／Ｌ）以上不得駕車等規定，而當時天候晴、日間自然
    光線、縣道彎曲路、柏油路面乾燥、無缺陷、無障礙物、視距良好，並無不能注
    意之情事，竟疏於注意前揭規定，貿然以時速六十公里之速度超速行駛，因酒後
    反應不佳，操控車輛失當，緊急煞車不及，導致前揭自小客車衝入路旁排水溝內
    翻覆，王孝芝則遭摔出車外因頸椎斷裂骨折立即死亡。其後，甲○○於有偵查犯
    罪職權之機關或公務員察覺其酒醉駕車肇事致人死亡前，即當場向前往處理之嘉
    義縣警察局民雄分局員警蔡棟助，坦承酒醉駕車肇事犯行，自首接受裁判，而警
    方於當日下午四時零二分許，依法對甲○○以酒精濃度測定器採測得其呼氣所含
    酒精濃度高達每公升零點八四毫克，顯已達不能安全駕駛動力交通工具之程度。
二、案經台灣嘉義地方法院檢察署檢察官相驗後自動檢舉偵查起訴
    理  由
一、(1)訊據被告甲○○對其於右揭時、地酒後駕駛上開自小客車，超速行駛失控，致
    使汽車翻落路旁水溝，造成其所搭載之被害人王孝芝彈出車外，受有頸椎斷裂骨
    折而立即死亡，及肇事後經警測試其吐氣所含酒精成分達每公升零點八四毫克之
    事實供承不諱（見本院九十二年四月十六日審判筆錄），核與證人即目擊事故後
    現場狀況之路人張游通證述之情節相符（見警卷第十一頁背面），又有警製酒精
    濃度測試單、刑法第一百八十五條之三案件測試觀察紀錄表、道路交通事故現場
    圖、道路交通事故調查報告表、照片五張附卷可稽（見相字卷第三頁至第六頁、
    第十五頁至第十七頁），另本件車禍被害人王孝芝因此死亡，亦經公訴人督同法
    醫師相驗屬實，製有相驗筆錄、相驗屍體證明書、驗斷書在卷可憑（見相字第卷
    第十八頁至第三十九頁），可信為真正。(2)按行車速度，依標誌或標線之規定，
    又汽車行經彎道時，應減速慢行，作隨時停車之準備，又駕駛人應注意車前狀況
    ，隨時採取必要安全措施，飲用酒類後其吐氣所含酒精濃度超過每公升零點二五
    毫克者，不得駕車，道路交通安全規則第九十三條第一項第三款、第九十四條第
    三項、第一百十四條第二款各定有明文。被告駕車自應注意上述道路交通安全規
    定，避免肇事之危險，又當時天候晴、日間自然光線、縣道彎曲路、柏油路面乾
    燥、無缺陷、無障礙物、視距良好，行車速限為時速二十五公里，並無不能注意
    之情事，竟疏於注意及此，以致發生本件車禍，被告所為，自屬有過失。(3)而被
    害人確因本件車禍，頸椎斷裂死亡，已見前述，則被告過失駕車肇事行為，與被
    害人之死亡結果間，自具有相當因果關係，被告罪行已堪認定。
二、(1)核被告甲○○所為係犯刑法第一百八十五條之三之酒後駕車公共危險罪與同法
    第二百七十六條第一項之過失致死罪。被告所犯上開二罪，一為故意犯，一為過
    失犯，行為互異，犯罪構成要件亦不同，應分論併罰。另被告酒醉駕車，因而致
    人死傷，依法應負刑事責任，其過失致死罪部分，依道路交通管理處罰條例第八
    十六條第一項之規定，應加重其刑。(2)又查被告肇事後，於有偵查犯罪職權之機
    關或公務員察覺其酒醉駕車肇事致人死亡前，即當場向前往處理之員警蔡棟助，
    坦承前揭犯行，自首接受裁判等情，有該員警填具之現場處理調查表一紙附卷（
    見警卷第六頁）可稽，核與自首要件相符，依法應減輕其刑，並先加後減之。(3)
    爰審酌被告酒後駕車致人死亡、犯罪之目的、手段、應負肇事之全部過失責任、
    未與被害人家屬成立和解及其犯後態度良好等一切情狀，分別量處如主文所示之
    刑，並定其應執行刑。
據上論斷，應依刑事訴訟法第二百九十九條第一項前段，道路交通管理處罰條例第八
十六條第一項，刑法第二百七十六條第一項、第一百八十五條之三、第五十一條第五
款、第六十二條前段，罰金罰鍰提高標準條例第一條前段，判決如主文。
本案經檢察官黃正雄到庭執行職務
中        華        民        國     九十二   年      四    月   三十   日
                              臺灣嘉義地方法院交通法庭
                                  法  官  盧  鳳  田
右正本證明與原本無異。
如不服本判決，應於判決送達後十日內向本院提出上訴狀( 應附繕本 )。
中        華        民        國     九十二   年      四    月   三十   日
                                  書記官  林  秀  惠
附錄論罪科刑法條：
刑法第二百七十六條第一項：
因過失致人於死者，處二年以下有期徒刑、拘役或二千元以下罰金。
刑法第一百八十五條之三：
服用毒品、麻醉藥品、酒類或其他相類之物，不能安全駕駛動力交通工具而駕駛者，
處一年以下有期徒刑、拘役或三萬元以下罰金。


司法院資訊處製作；財團法人民間司法改革基金會備份。
